# 对于非同一控制下，可辨认净资产的问题探讨

提问人：nieqicpa 时间：2016-08-17 09:02:11
实在对不住，昨天的帖子可能没有表达的特别清晰，有个问题我不是很了解，想请各位老师多多指教。比如A合并B100%(非同一），B是合并报表，资产账面价值 1000 （公允价值 1200 ），商誉 300 ，递延所得税 40 ，所有者权益1340.合并成本为 2000 ，请问A合并B商誉多少？商誉是2000-（1340+200 0.75 ），还是 2000- （ 1340-300+200 0.75），还是2000-（1340-300-40+200*0.75），非常感谢您的解答 账面价值 公允价值 账面价值 公允价值 存货 11601360 实收资本 500 跌价 160 160资本公积 300 商誉 300 资本公积 50 递延所得税资产 40 未分配利润 490 总资产 1340 负债+权益 1340

回答人：chenyiwei
根据你补充的信息，在本帖给出的条件下，商誉金额应为2000-（1340-300-40+200*0.75）。

提问人：远方的天空 123 时间：2016-08-19 17:59:55
陈版，有点不太明白，为何要减去递延所得税资产呢？递延所得税资产也是可辨认的资产，此外由于公允价值和账面价值的不同，还应该确认递延所得税负债吧，这也会影响商誉的金额吧，请指导，谢谢@chenyiwei

回答人：chenyiwei
1 、递延所得税资产／负债确认的基础是资产、负债的账面价值和计税基础之间的暂时性差异。对非同一控制下控股合并中的被合并方而言，其各项资产、负债的计税基础虽然不变，但在购买方合并报表层面的账面价值已经发生了变化，相应地原先在其自身报表中按照其自身报表中的账面价值和计税基础之间的差异计算的递延所得税也就不再有意义，因此完全剔除，并根据购买方合并报表层面的账面价值情况重新计算确认递延所得税资产和负债。 2 、前面回复中的“+200*0.75”而不是直接＋ 200 ，就已经考虑了资产评估增值的递延所得税负债影响了。

提问人：qiaoguogang001 时间：2019-01-27 20:34:51
陈版，上边要减去递延所得税资产或负债，是否包括被收购方及下属公司单体层面形成的递延所得税资产或负债？还是仅指合并层面产生的递延所得税项目？这块没有搞明白？

回答人：chenyiwei
不包含，全部重新计算。